臺灣高雄地方法院民事判決　　　　　　　　94年度訴字第94號
原　　　告　雄鷹科技股份有限公司
法定代理人　丙○○
訴訟代理人　許明德律師
　　　　　　鄭勝智律師
複代理人　　李汶哲律師
被　　　告　乙○○
訴訟代理人　黃進祥律師
　　　　　　江順雄律師
　　　　　　黃建雄律師
當事人間為競業禁止等事件，本院於民國94年9 月29日言詞辯論
終結，判決如下：
  主  文
原告之訴及假執行之聲請均駁回。
訴訟費用由原告負擔。
  事實及理由
一、原告主張：伊經營機械、電器、五金、電子材料批發業、機
    械設備、電子零組件製造業及機械安裝業，被告擔任董事兼
    廠長。惟被告竟未經伊同意，於民國93年3 月24日成立奇展
    精密股份有限公司（下稱奇展公司），擔任董事長，經營與
    伊相同之業務，違反董事禁止競業之規定，經伊於93年12月
    21日前後召開股東臨時會（下稱系爭股東會），決議將被告
    違反競業禁止所得，視為伊之所得。被告擔任奇展公司董事
    長月薪以新台幣（下同）4 萬2 千元計算，自93年3 月24日
    至94年1 月12日止，合計405,097 元，爰依公司法第209 條
    第5 項起訴等語；並聲明：(一)被告應給付原告405,097 元，
    及自起訴狀繕本送達之翌日起至清償日止，按年息5%計算之
    利息。(二)願供擔保請准宣告假執行。
二、被告則以：原告並未召開系爭股東會，股東會決議不存在。
    退步言，系爭股東會係由無召集權之監察人楊水源召集，且
    通知單未蓋用原告及監察人印章，亦未通知伊，其決議無效
    。又上開股東會同時決議解除訴外人即股東丙○○、楊水源
    競業禁止之事項及歸入權，扣除上開二人出席及受委託之股
    份後，出席股數不足法定最低出席數，決議不成立。再者，
    伊自93年3 月19日起已非原告董事，原告請求自無理由等語
    ，資為抗辯；並聲明：(一)原告之訴駁回。(二)如受不利判決願
    供擔保免為假執行。
三、兩造不爭執事項如下：
(一)、原告未於93年12月21日召開系爭股東會。
(二)、原告之股份共80萬股，丙○○、楊水源及甲○○各有192,00
    0 股、195,200 股及97,600股。
(三)、被告原任職原告擔任廠長及董事，93年3 月19日辭去廠長職
    務。93年3 月24日經濟部核准設立奇展公司，被告為董事長
    ，投保薪資為42,000元，實際月薪為75,000元。被告自94年
    1 月10日起非原告董事、監察人資料記載之董事。
(四)、原告與奇展公司之營業項目皆有機械批發業，奇展公司售予
    訴外人瑞儀光電股份有限公司之產品，與原告出售之產品同
    為塑膠模零件。
四、兩造爭執之事項為：系爭股東會是否有召開？原告行使歸入
    權有無理由？本院判斷意見如下：
(一)、按董事為自己或他人為屬於公司營業範圍內之行為，應對股
    東會說明其行為之重要內容，並取得其許可；又董事違反上
    開規定，為自己或他人為該行為時，股東會得以決議，將該
    行為之所得視為公司之所得，為公司法第209 條第1 項、第
    5 項所明文。被告原為原告之董事，於94年1 月10日始非原
    告董事監察人資料記載之董事，又被告未經原告許可於93年
    3 月24日成立奇展公司，該奇展公司之營業項目有機械批發
    業等情，為兩造所不爭執，堪信為真實。是被告固有為原告
    之董事期間，未經原告許可而從事屬於原告營業範圍內之行
    為，惟原告請求被告給付其行為所得有無經股東會決議，則
    為被告所否認。
(二)、原告原係主張於93年12月21日召開股東臨時會，決議通過將
    被告違反公司法第209 條第1 項規定之行為所得，視為公司
    所得，雖提出該93年12月21日股東會決議為證（見本院卷第
    30 頁）， 惟經本院依被告之聲請查詢股東會出席之原告法
    定代理人，其隨身攜帶之行動電話即台灣大哥大0000000000
    號，自93年12月20日起至同年月30日止之雙向通聯紀錄暨基
    地台位置，據台灣大哥大股份有限公司於94年6 月17日函覆
    ，該93年12月21日基地台位置均係在高雄縣市地區，此有該
    公司所附雙向通聯資料查詢表可憑（見本院卷第113 頁），
    原告始表示於93年12月21日未召開股東會（見本院卷第139
    頁），職是，原告提出上開股東會議紀錄自不能證明該日有
    召開股東會之事實。
(三)、原告嗣又改稱係事前經股東討論達成決議云云（見本院卷第
    139 頁），再改稱無法確定是在93年12月21日之前或後召開
    云云（見本院卷第152 頁），惟原告未能提出實際召開股東
    會之開會通知，以明其另行通知全體股東開會之實，且倘若
    股東會確有召開，自可依實際召開日期，製作股東會決議，
    以符實際，所述與常情不符，尚難採信。原告既不否認93年
    12月21日未召開股東會，亦無法證明於上開日期前後召開股
    東會，則原告並無召開系爭股東會，應可認定。
五、綜上所述，系爭股東會既未召開，則上開會議紀錄自不生效
    力，是原告依公司法第209 條第5 項之規定，訴請被告給付
    ，為無理由，應予駁回。原告之訴既經駁回，其假執行之聲
    請亦失所附麗，應併予駁回。
六、兩造其餘主張、陳述及證據，於本件結果之判斷均不生影響
    ，爰不一一贅述，附此敘明。
七、結論：原告之訴為無理由，依民事訴訟法第78條，判決如主
    文。
中　　華　　民　　國　　94　　年　　10　　月　　13　　日
                  民事第五庭審判長法官  魏式璧
                            法      官  吳俊龍
                            法    　官  方錦源
正本係照原本作成。
如不服本判決，應於送達後20日內，向本院提出上訴狀並表明上
訴理由，如於本判決宣示後送達前提起上訴者，應於判決送達後
10日內補提上訴理由書（須附繕本）。
中　　華　　民　　國　　94　　年　　10　　月　　13　　日
                                書記官　邱靜銘
